臺灣臺北地方法院行政訴訟判決　
110年度交字第486號
原      告  千通遊覽有限公司


代  表  人  張素芬  
被      告  臺北市交通事件裁決所


代  表  人  蘇福智  
上列當事人間交通裁決事件，原告不服被告民國110年8月12日北
市裁罰字第22-CN0000000號裁決，向臺灣士林地方法院行政訴訟
庭提起行政訴訟，經該院以管轄錯誤裁定移送前來（該院110年
度交字第236號），本院判決如下：
    主  文
原告之訴駁回。
訴訟費用新臺幣參佰元由原告負擔。
    事實及理由
一、程序事項：
　　本件係因原告不服被告依道路交通管理處罰條例（以下簡稱
    為道交條例）第8條所為之裁決，提起行政訴訟，經核屬行
    政訴訟法第237 條之1 第1項第1 款規定之交通裁決事件，
    爰依同法第237 條之7 規定，不經言詞辯論，逕為判決。
二、事實概要：
　㈠原告所有車號000-00號、676-TT號營業大客車（以下合稱為
    系爭汽車）分別於民國110年6月2日上午8時29分許、6月7日
    上午8時34分許、6月8日上午8時44分許，在新北市三重區環
    河南路與中正南路交岔路口，涉有「在劃有紅線路段臨停」
    、「在劃有紅線路段停車」等違規行為與事實，經民眾拍照
    後向新北市政府警察局三重分局（以下稱為舉發機關）提出
    檢舉，舉發機關查證屬實，即依道交條例第55條第1項第3款
    、第56條第1項第1款製單CN0000000號、CN0000000號、CN00
    00000號、CN0000000號、CN0000000號、CN0000000號違規舉
    發通知單逕行舉發。
　㈡原告不服舉發提出申訴，經舉發機關查復認依法舉發並無違
    誤，原告則於被告函復後，於110年8月12日臨櫃申請裁決，
    經被告分別依道交條例第55條第1項第3款、第56條第1項第1
    款規定，製開如附表所示裁決書，裁處如附表所示之罰鍰，
    並當場完成送達。原告於110年8月16日具狀向臺灣士林地方
    法院行政訴訟庭提起本件行政訴訟，再經該庭以管轄錯誤裁
    定移送前來。　　
三、本件原告主張：交通部規定1個車位可停8輛遊覽車，故疫情
    期間公司車輛完全無出車，公司車輛超過8輛，疫情期間暫
    停新北市三重區環河南路（與中正南路交岔路口），整排有
    6-7台遊覽車停靠，只有本公司收到數張罰單。本公司把車
    移走，馬上就有其他遊覽車停置此位子，不知是否是同行遊
    覽車找不到位子停放惡意檢舉讓自己車子可停放。此申訴後
    面還有數張罰單尚未收到，疫情期間公司營運完全無收入，
    經營很艱難，本公司有心解決所有違規通知單，請求以最低
    罰金處分等語。並聲明：原處分撤銷。
四、被告則答辯以：
　㈠卷查本案經原舉發機關就違規事實查復，系爭汽車經民眾檢
    舉分別於110年6月2日、7日、8日在三重區環河南路與中正
    南路交岔路口，「在劃有紅線路段停車（臨停）」經舉發機
    關員警檢視民眾提供之舉證照片，該車在劃有紅線路段停車
    ，違規屬實，警方依法告發，尚無違誤。另陳述：「…只有
    本公司收到罰單…」惟該處繪有紅線，依法就是禁止停車範
    圍，道交條例及其他法規並無規定，營業遊覽大客車得以不
    遵守道交條例規定。又依道路交通標誌標線號誌設置規則第
    169條規定：本標線（紅線）禁止時間為全日24小時，如有
    縮短之必要時，應以標誌及附牌標示之，其禁停路段並無左
    右內外之分。再舉發單號CN0000000號、CN0000000號、CN00
    00000號、CN0000000號，駕駛人離座，並不符合臨時停車規
    定。
　㈡另依行政程序法第6條：「行政行為，非有正當理由不得為差
    別待遇。」然法治國家，遵守法規係每一國民之責任，駕駛
    人本應遵守交通規定，自不得以他人違規行為尚未被取締，
    即執意為自己亦可以不遵守規定而為免罰之依據。最高行政
    法院93年度判字第1392號判決要旨：「按憲法之平等原則要
    求行政機關對於事物本質上相同事件做相同處理，乃形成行
    政自我拘束原則，為憲法之平等原則係指合法之平等，不包
    含違法之平等」。本案不論當時是否有其他違規情事發生，
    違規人因僥倖未遭舉發之利益非法律所應保護之正當利益，
    亦即不包含違法行為均不予取締制裁之不法平等，併此敘明
    等語。並聲明：駁回原告之訴。
五、本院之判斷：
　㈠按「汽車駕駛人，臨時停車有下列情形之一者，處新臺幣300
    元以上600元…三、在設有禁止臨時停車標誌、標線處所臨時
    停車。…」、「汽車駕駛人停車時，有下列情形之一者，處
    新臺幣（下同）600元以上1,200元以下罰鍰：一、在禁止臨
    時停車處所停車。…」道交條例第55條第1項第3款、第56條
    第1項第1款分別定有明文。另按裁罰基準及處理細則第1條
    規定：「本細則依道路交通管理處罰條例第92條第4項規定
    訂定之」、第2條第1、2項規定：「處理違反道路交通管理
    事件之程序及統一裁罰基準依本細則之規定辦理」、「前項
    統一裁罰基準，如附件違反道路交通管理事件統一裁罰基準
    表…」，依前述基準表，違反道交條例第55條第1項第3款規
    定，於期限內繳納罰鍰或到案聽候裁決者，應處罰鍰300元
    ；而違反第56條第1項第1款規定且為大型車者，於期限內繳
    納罰鍰或到案聽候裁決者，則應處罰鍰1,200元。且核前開
    規定，係基於母法之授權而為訂定，並參考「車輛大小」、
    「違規程度」、「所生影響」、「違反情節」等各事項而為
    分級處罰，且就裁罰基準及處理細則附件所示統一裁罰基準
    表中有關處罰條例第53條第1項裁罰基準內容，並未牴觸母
    法，被告自得依此基準而為裁罰。
　㈡經查，系爭汽車於附表所示時間，在設有禁止停車標線處所
    即前述違規地點臨時停車或停車之違規行為與事實，有檢舉
    人所提供之採證照片為憑（本院卷第75頁至第91頁，第95頁
    至第109頁），且舉證照片中系爭汽車所停放處所劃設有禁
    止停車之紅線，清楚可認，系爭汽車之違規事證明確。
　㈢原告雖主張違規地點另有其他營業大客車停放，但僅原告被
    舉發等情。按憲法之平等原則要求行政機關對於事物本質上
    相同的事件作相同的處理，乃形成行政自我拘束，惟憲法上
    的平等原則係指合法的平等，並不包含違法的平等。原告主
    張同一處所之其他違規車輛未遭舉發，並無提出具體事證以
    實其說，本難遽採；況舉發機關對其他違規車輛未予舉發，
    縱涉有怠惰或違法行使職權問題，與系爭汽車是否違規仍屬
    二事，不因此解免原告違反行政法上義務所應負擔之責任，
    原告此部分主張，尚非可取。
六、綜上所述，原告所有系爭汽車在劃有紅線路段停車或臨時停
    車，違規事實堪為認定，被告依道交條例第55條第1項第3款
    、第56條第1項第1款、違反道路交通管理事件統一裁罰基準
    及處理細則及違反道路交通管理事件統一裁罰基準表等規定
    ，分別裁處原告如附表所示之罰鍰，核無違誤。原告所執前
    詞訴請撤銷，為無理由，應予駁回。
七、本件判決基礎已臻明確，兩造其餘之攻擊防禦方法經本院斟
    酌後，核與判決不生影響，無一一論述之必要，併予敘明。
八、本件第一審裁判費為300 元，應由原告負擔，爰確定第一審
    訴訟費用額如主文第2項所示。
據上論結，本件原告之訴為無理由，依行政訴訟法第237條之8第
1項、第98條第1項前段，判決如主文。　　
中　　華　　民　　國　　111 　年　　1 　　月　　25　　日
　　　　　　　　　行政訴訟庭　法　官　吳坤芳
　　　　　　　　　
附表：
編號 裁決書字號 違規汽車 違規時間 違規地點 違反法條 裁罰內容 1 北市裁罰字第22-CN0000000號 243-YY 110年6月2日上午8時29分許 三重區環河南路（與中正南路交岔口） 道交條例第56條第1項第1款 1,200元 2 北市裁罰字第22-CN0000000號 676-TT 110年6月2日上午8時29分許 三重區環河南路（與中正南路交岔口） 道交條例第56條第1項第1款 1,200元 3 北市裁罰字第22-CN0000000號 243-YY 110年6月8日上午8時44分許 三重區環河南路（與中正南路交岔口） 道交條例第55條第1項第3款 300元 4 北市裁罰字第22-CN0000000號 676-TT 110年6月8日上午8時44分許 三重區環河南路（與中正南路交岔口） 道交條例第55條第1項第3款 300元 5 北市裁罰字第22-CN0000000號 243-YU 110年6月7日上午8時34分許 三重區環河南路（與中正南路交岔口） 道交條例第56條第1項第1款 1,200元 6 北市裁罰字第22-CN0000000號 676-TT 110年6月7日上午8時34分許 三重區環河南路（與中正南路交岔口） 道交條例第56條第1項第1款 1,200元 
　　　　　　　　　
　　　　　　　　　　　　　　　　　　
上為正本係照原本作成。
如不服本判決，應於判決送達後20日內，向本院提出上訴狀並表
明上訴理由（原判決所違背之法令及其具體內容或依訴訟資料可
認為原判決有違背法令之具體事實），其未載明上訴理由者，應
於提出上訴後20日內向本院補提理由書（上訴狀及上訴理由書均
須按他造人數附繕本，如未按期補提上訴理由書，則逕予駁回上
訴），並應繳納上訴裁判費新臺幣750元。

中　　華　　民　　國　　111 　年　　1 　　月　　25　　日
　　　　　　　　　　　　　　　書記官　林妙穗

訴訟費用計算書
項　　　　目　　　　　　　金　額（新臺幣）　　備　註
第一審裁判費　　　　　　　　300元
合        計　　　　　　　　300元